臺灣桃園地方法院刑事判決
111年度交簡上字第64號
上  訴  人  
即  被  告  陳右人


上列上訴人即被告因過失傷害案件，不服本院民國111年1月25日
111年度壢交簡字第184號第一審刑事簡易判決（聲請簡易判決處
刑書案號：110年度偵字第43605號），提起上訴，本院管轄之第
二審合議庭判決如下：
    主  文
原判決撤銷。
陳右人因過失傷害人，處有期徒刑肆月，如易科罰金，以新臺幣
壹仟元折算壹日。
    事實及理由
一、本案經本院管轄之第二審合議庭審理結果，所依據之事實、
    理由及證據除均引用第一審刑事簡易判決及聲請簡易判決處
    刑書所記載，另就證據部分補充「被告陳右人於本院審理中
    之自白、本院調解筆錄、本院辦理刑事案件電話查詢紀錄表
    」。
二、被告上訴意旨略以：我有意願跟對方達成和解，請求減輕其
    刑。
三、論罪科刑及撤銷改判之理由：
　㈠核被告所為，係犯刑法第284條前段之過失傷害罪。
　㈡被告於肇事後，主動向到場處理之警員坦承肇事而願受裁判
    ，有國道公路警察局第六公路警察大隊龍潭分隊道路交通事
    故肇事人自首情形紀錄表附卷可稽，堪認被告於有偵查犯罪
    職權之機關或公務員尚未發覺被告有本案過失傷害犯行之前
    自首犯罪而願受裁判，爰依刑法第62條前段之規定，減輕其
    刑。
　㈢原審認被告所為係犯過失傷害罪，並據以論罪科刑，固非無
    見。惟查：被告提起上訴後，與告訴人李志文、楊大賓、許
    文森（下稱告訴人李志文等3人）已於民國111年5月6日在本
    院調解成立，此有本院調解筆錄影本1份在卷可考（見本院
    簡上卷第111至112頁），原審判決於量刑時，未及審酌此情
    ，被告以其有與告訴人李志文等3人達成和解之意願，提起
    上訴，為有理由，應由本院將原審判決予以撤銷改判。
　㈣爰審酌被告駕駛自用小客車未充分注意車前狀況，罔顧他人
    之安全而肇事，導致告訴人李志文等3人受傷非輕，所為應
    予非難，惟被告犯後坦承不諱，兼衡其素行、過失情節、過
    失程度、專科畢業之智識程度、家庭經濟狀況不佳，且已與
    告訴人李志文等3人調解成立，然被告除當庭給付告訴人楊
    大賓新臺幣（下同）2,000元之外，允諾賠償告訴人許文森
    、李志文之部分，均未依調解筆錄所載之期限支付等情，有
    本院調解筆錄及辦理刑事案件電話查詢紀錄表在卷可佐，爰
    依上開情形，量處如主文所示之刑，並諭知易科罰金之折算
    標準，以示懲儆。
據上論斷，應依刑事訴訟法第455條之1第1項、第3項、第369條
第1項前段、第364條、第373條、第299條1項前段，刑法第284條
前段、第62條前段、第41條第1項前段，刑法施行法第1條之1第1
項，判決如主文。
本案經檢察官楊朝森聲請以簡易判決處刑，檢察官劉建良到庭執
行職務。
中　　華　　民　　國　　111 　年　　7 　　月　　8 　　日
           刑事第九庭    審判長法　官　陳品潔
　　　　　                     法  官  謝承益
　　　　　                     法  官  蔣彥威
以上正本證明與原本無異。
不得上訴。
                               書記官　葉菽芬
中　　華　　民　　國　　111 　年　　7 　　月　　11　　日

【附件：第一審簡易判決書暨聲請簡易判決處刑書】
臺灣桃園地方法院刑事簡易判決
111年度壢交簡字第184號
聲  請  人  臺灣桃園地方檢察署檢察官
被      告  陳右人  男　(民國00年0月00日生)
　　　　　　　　　　身分證統一編號：Z000000000號
　　　　　　　　　　住○○市○○區○○路000巷00弄00號3樓
　　　　　　　　　　（另案羈押於法務部○○○○○○○○）
上列被告因過失傷害案件，經檢察官聲請以簡易判決處刑（110
年度偵字第43605 號），本院判決如下：
    主      文
陳右人因過失傷害人，處有期徒刑伍月，如易科罰金，以新臺幣
壹仟元折算壹日。
    事實及理由
一、本件犯罪事實、證據及應適用之法條，除檢察官聲請簡易判
    決處刑書就犯罪事實二之「二、案經」誤載為「一、案經」
    應予更正外，餘均引用檢察官聲請簡易判決處刑書之記載（
    如附件）。被告陳右人一過失行為同時傷害告訴人李志文、
    楊大賓、許文森，係一行為觸犯數罪名，為同種想像競合犯
    ，應依刑法第55條之規定，從一重之一過失傷害罪處斷。
二、被告肇事後，於其犯罪行為未為有偵查權限之機關發覺前，
    即向前來處理車禍事宜之警員承認肇事而接受裁判，此有國
    道公路警察局第六公路警察大隊龍潭分隊道路交通事故肇事
    人自首情形紀錄表在卷可稽，被告符合自首要件，爰依刑法
    第62條前段規定減輕其刑。
三、爰審酌被告駕駛自用小客車未充分注意他人之安全，且告訴
    人3人受傷非輕，惟被告犯後坦承不諱，兼衡其素行、過失
    情節、過失程度、專科畢業之智識程度、家庭經濟狀況不佳
    、未與告訴人達成和解等一切情狀，量處如主文所示之刑，
    並諭知易科罰金之折算標準。
四、依刑事訴訟法第449 條第1 項前段、第3 項、第454 條第2
    項，逕以簡易判決處刑如主文。
五、如不服本判決，應於判決送達後20日內，向本院提出上訴狀
    ，上訴於本院第二審合議庭（應附繕本）。
本案經檢察官楊朝森聲請以簡易判決處刑。
中　　華　　民　　國　　111 　年　　1 　　月　　25　　日
            刑事第七庭    法　官　陳佳宏
以上正本證明與原本無異
如不服本判決，應於判決送達後20日內向本院提出上訴狀。
                          書記官　趙芳媞
中　　華　　民　　國　　111 　年　　1 　　月　　25　　日
附錄法條
中華民國刑法第284條
因過失傷害人者，處1年以下有期徒刑、拘役或10萬元以下罰金
；致重傷者，處3年以下有期徒刑、拘役或30萬元以下罰金。

附件：
臺灣桃園地方檢察署檢察官聲請簡易判決處刑書　
110年度偵字第43605號
　　被　　　告　陳右人　男　49歲（民國00年0月00日生）
　　　　　　　　　　　　住○○市○○區○○里○○路000巷
                          00弄00號3樓
　　　　　　　　　　　　國民身分證統一編號：Z000000000號
上列被告因過失傷害案件，業經偵查終結，認為宜聲請以簡易判
決處刑，茲將犯罪事實及證據並所犯法條分敘如下：
　　　　犯罪事實
一、陳右人於民國110年7月14日上午6時45分許，駕駛車牌號碼
　　000-0000號自用小客車，沿國道3號公路由南往北方向行駛
    ，行經國道3號公路北向70.8公里中線車道（桃園市龍潭區
    境內）時，本應注意車前狀況，並隨時採取必要之安全措施
    ，且汽車在同一車道行駛時，除擬超越前車外，後車與前車
    之間應保持隨時可以煞停之距離，而依當時天候晴、日間自
    然光線、柏油路面乾燥、無缺陷、無障礙物及視距良好等客
    觀上並無不能注意之情事，竟疏未注意及此，貿然直行。適
    同向車道前方有李志文駕駛車牌號碼000-0000號自用小客車
    搭載楊大賓、許文森等2人行經該處，陳右人所駕車輛之前
    車頭因而自後追撞李志文所駕車輛之後車尾，李志文所駕車
    輛因而失控向左碰撞車道內側護欄後再向右彈至車道外側路
    肩，致李志文受有右側臗臼粉碎性骨折、右側骨盆粉碎性骨
    折、頭皮撕裂傷、右臉撕裂傷及右側髖關節退化性關節炎之
    傷害，楊大賓受有臉部挫傷、左胸壁挫傷併第3肋骨閉鎖性
    骨折及雙膝部擦傷之傷害，許文森則受有頸椎韌帶扭傷及左
    側前胸壁挫傷併6、7肋骨骨折之傷害。嗣陳右人於肇事後，
    在未被有偵查犯罪職權之機關或公務員發覺前，於警員前往
    現場處理時在場，並當場承認其為肇事者而接受裁判。
一、案經李志文、楊大賓及許文森訴由內政部警政署國道公路警
    察局第六公路警察大隊報告偵辦。
　　    證據並所犯法條
一、證據清單：
  ㈠被告陳右人於警詢時之自白。
  ㈡證人即告訴人李志文、楊大賓及許文森等3人分別於警詢時及
    偵查中之證述。
  ㈢國立臺灣大學醫學院附設醫院新竹臺大分院新竹醫院出具之
    診斷證明書2份、天成醫院出具之診斷證明書（乙種）2份、
    道路交通事故現場圖、道路交通事故調查報告表㈠㈡、國道公
    路警察局第六公路警察大隊龍潭分隊道路交通事故肇事人自
    首情形紀錄表及照片52張。
二、核被告所為，係犯刑法第284條前段之過失傷害罪嫌。被告
    以1個過失行為同時致告訴人3人同受傷害，所犯上開過失傷
    害罪，係一行為觸犯數罪名之同種想像競合犯，請依刑法第
    55條前段規定，從一重處斷。另被告於肇事後，在未被有偵
    查犯罪職權之機關或公務員發覺前，於警員前往現場處理時
    在場，並當場承認其為肇事者而接受裁判等情，有國道公路
    警察局第六公路警察大隊龍潭分隊道路交通事故肇事人自首
    情形紀錄表在卷可稽，符合自首要件，請依刑法第62條前段
    規定，審酌得否減輕其刑。
三、依刑事訴訟法第451條第1項聲請逕以簡易判決處刑。
　　此　　致
臺灣桃園地方法院
中    華    民    國    111    年     1   月     1   日
                               檢 察 官   楊 朝 森
本件正本證明與原本無異
中　　華　  民　　國　  111    年     1   月    14   日
                               書 記 官   邱 絹 蓉